Salim Ben Hassine

https://salimbenhassine.com

Adresse:
Hammem El Ghezaz, 8025, Nabeul, Tunisie
Téléphone:
+216 24566386
Email:
salim.bnhassine@gmail.com

En bref

Ingénieur en génie logiciel basé à Tunis, spécialisé dans le développement Fullstack. J'ai une expérience significative dans toutes les étapes du cycle de développement des projets web, mobile et desktop. Je maîtrise bien une variété de langages de programmation et de Frameworks. Aussi, je possède une solide expérience en matière de gestion de projet et travaille en groupe.

Domaines de compétences

Savoir-faire

- Développement logiciel, Architecture SOA, Architecture Micro-services
- Développement et conception UX/UI, ergonomie digitale
- Maitrise de variété de langages de programmation et Frameworks
- Cycle de vie logiciel, Gestion de projet, Méthodologies Agiles (SCRUM)

Méthodes

- Gestion de projet : Agile (SRUM, XP), DevOps (CI/CD)
- Modélisation : Merise / UML
- Test: TDD, test Unitaire, test d'intégration

Techniques

- Langages de programmation : Java, JavaScript, Python, PHP, C, C++, C#, HTML/CSS
- Frameworks & CMS: Spring / Java EE, ASP.NET, Angular, React JS, Electron JS, NodeJS,
 ExpressJS, Symfony, Laravel, Django
- Base de données: MySQL, Oracle PL/SQL, MongoDB
- **Dévloppement Mobile**: Android, Ionic
- **Test:** JUnit, Jasmine, ChaiJS, Enzyme
- Autres Technologies: Micronaut, ElasticSearch, Spring Security, REST APIs, Jenkins,
 Kubernetes, Docker, AWS, Google Cloud
- Outils: GIT, IntelliJ, Slack

References significatives

Ramzi Maalej (ramzi@Veamly.com): co-fondateur et CTO de la startup Veamly

Education

2019 : Mastère de recherche - M2 en Data Science

- École Nationale Des Sciences De L'informatique – ENSI

2016 – 2019 : Diplôme National d'Ingénieur en informatique

- Ecole Supérieure Privée D'ingénierie Et De Technologies - Esprit (Tunisie)

2013 – 2016 : Cycle préparatoire aux études d'ingénieurs

Institut Supérieur Des Sciences Appliquées Et De Technologie De Sousse - ISSATSousse
 (Tunisie)

Langues

Anglais: Lu, Ecrit, Parlé (professionnel, B2)
Français: Lu, Ecrit, Parlé (professionnel, B2)

Arabe: native

Experience

Veamly

Ingénieur Génie Logiciel - 01/2018 to 11/2019

Envir. Technique: Java JEE, Spring Boot, Micro-Services, Micronaut, Angular, ReactJS, ElectronJS, REST APIs, Git, Jenkins, Docker, Google Cloud, Maven, Hibernate, SQL, JUnit, Jasmine, Enzyme, Chai.JS, Test Driven Development

Mission:

- Conception, développement et déploiement des micro-services de l'application Veamly avec
 Spring Boot Framework et Micronaut.
- Conception et implémentation de la partie front-end de l'application a l'aide de ReactJS et Angular
- Conception et développement de l'application desktop basé sur ElectronJS
- Intégration des différents APIs des applications externes

- Développement d'une procédure d'intégration et de livraison continues avec Git, Jenkins,
 Docker & Google Cloud
- Développement des tests unitaire et tests d'intégration pour chaque fonctionnalité Backend / Frontend
- Conception d'un modèle unifié pour représenter les conversations entre les applications

PharmaKeys

Full stack web developer - 07/2017 to 01/2018

Envir. Technique: VueJs, Node Js, ExpressJS, MongoDB, HTML / CSS, JavaScript

Mission:

- Conception, développement des fonctionnalités Backend pour gérer les clients, les délégués etc avec Node Js
- Mise en place d'une architecture SOA
- Design et Implémentation d'une Dashboard pour l'application avec VueJs
- Implémentation d'une procédure et un algorithme de prédiction